臺灣新竹地方法院刑事判決
110年度交易字第413號
公  訴  人  臺灣新竹地方檢察署檢察官
被      告  江俐亭


上列被告因過失傷害案件，經檢察官提起公訴（110年度偵字第4
4號)，被告於本院準備程序中，就被訴事實為有罪之陳述，經本
院告知簡式審判程序意旨，並聽取公訴人、被告之意見後，裁定
依簡式審判程序審理，並判決如下：
    主  文
甲○○犯過失傷害罪，處拘役肆拾日，如易科罰金，以新臺幣壹仟
元折算壹日。
    事實及理由
一、本件犯罪事實及證據，除證據部分應補充「國立臺灣大學醫
    學院附設醫院新竹臺大分院生醫醫院110年10月6日新竹臺大
    分院病歷字第1100011373號函暨告訴人乙○○109年11月9日至
    110年8月30日就醫病歷紀錄影本各1份（本院卷第49至86頁
    ）」、「國立臺灣大學醫學院附設醫院新竹臺大分院新竹醫
    院110年10月29日新竹臺大分院病歷字第1100012036號函暨
    告訴人乙○○109年9月29日至110年8月9日就醫病歷資料影本
    各1份（本院卷第91至172頁）」、「交通部公路總局110年1
    1月3日路覆字第1100122463號函及所附車輛行車事故鑑定覆
    議會0000000案覆議意見書（本院卷第173至178頁）」、「
    被告甲○○於本院準備程序、審理中之自白（本院卷第188至1
    89頁、第193頁）」外，餘均引用檢察官起訴書之記載（如
    附件）。
二、按汽車除行駛於單行道或指定行駛於左側車道外，在未劃分
    向線或分向限制線之道路，應靠右行駛。但遇有特殊情況必
    須行駛左側道路時，除應減速慢行外，並注意前方來車及行
    人。道路交通安全規則第95條第1項定有明文。被告甲○○駕
    車上路自負有上開注意義務，而依被告肇事時之路況，天候
    晴、日間自然光線、柏油路面乾燥、無缺陷、無障礙物、視
    距良好，有道路交通事故調查表㈠可證（偵字卷第13頁），
    客觀上應無不能注意之情事，被告竟疏未注意及此，於駕駛
    自用小客車，行近設有反射鏡且未劃分向標線之閃紅號誌路
    口，未儘靠右行駛，不慎與由告訴人乙○○騎乘之普通重型機
    車發生碰撞而肇事，足見被告對本件車禍之發生確有過失，
    應屬明確。且本件經送交通部公路總局新竹區監理所竹苗區
    車輛行車事故鑑定會（下稱竹苗區車鑑會）鑑定及交通部公
    路總局車輛行車事故鑑定覆議會（下稱公路總局覆議會）覆
    議，認：「乙○○駕駛普通重型機車，行經設有反射鏡之閃黃
    號誌路口右轉，未依規定顯示方向燈，且未注意車前狀況，
    並隨時採取必要之安全措施；與甲○○駕駛自用小客車，行近
    設有反射鏡且未劃分向標線之閃紅號誌路口，未靠右行駛，
    同為肇事原因」等語，此有新竹區監理所110年3月29日竹監
    鑑字第1100026587號函暨檢附竹苗區車輛行車事故鑑定會竹
    苗區0000000案之鑑定意見書、交通部公路總局110年11月3
    日路覆字第1100122463號函及所附車輛行車事故鑑定覆議會
    0000000案覆議意見書各1份在卷可參（偵字卷第53至54頁、
    本院卷第173至178頁），與本院所為之上開認定相同，並認
    定其為肇事原因。
三、又本案車禍因被告之過失所致，告訴人因本案車禍而受有頭
    部外傷併頭暈、併左臉頰多處挫擦傷、右胸部挫傷併疼痛、
    左肩、上臂、肘多處挫擦傷、左臀、左膝挫擦傷之部分，有
    國立臺灣大學醫學院附設醫院新竹分院診字第1090973416號
    診斷證明書1份在卷可證（偵字卷第9頁），而告訴人發生本
    件車禍後診斷出受有脊椎創傷合併連接桿斷裂及移位之傷勢
    ，有國立臺灣大學醫學院附設醫院新竹生醫園區分院診字第
    1091113447號診斷證明書1份在卷可證（偵字卷第8頁），經
    本院函詢國立臺灣大學醫學院附設醫院新竹分院此部分傷勢
    與本案車禍有無相當因果關係，該院回覆稱：「病人原脊椎
    內固定因受外力導致固定處連接桿斷裂合併移位，應與車禍
    有關」等語，有國立臺灣大學醫學院附設醫院新竹臺大分院
    新竹醫院110年10月29日新竹臺大分院病歷字第1100012036
    號函1份附卷可參（本院卷第91頁），則被告之過失行為與
    告訴人之上開傷害結果間，顯確具有相當因果關係無訛。
四、至告訴人駕駛普通重型機車，行經設有反射鏡之閃黃號誌路
    口右轉，未依規定顯示方向燈，且未注意車前狀況，並隨時
    採取必要之安全措施，同為肇事原因，有上開竹苗區車鑑會
    之鑑定意見書、公路總局覆議會之覆議意見書各1份在卷足
    憑，然告訴人確因本件車禍受有前揭傷害，與被告之過失行
    為間並有相當因果關係，縱告訴人與有過失，仍無法解免被
    告之過失刑責，附此敘明。
五、論罪科刑：
  ㈠核被告所為，係犯刑法第284條前段之過失傷害罪。
  ㈡又被告於犯罪未被有偵查職權之公務員發覺前，向前往現場
    處理之警員當場承認為肇事人乙情，有新竹縣政府警察局竹
    北分局警備隊道路交通事故肇事人自首情形紀錄表1紙在卷
    足參（偵字卷第11頁），是認被告有接受裁判之意思甚明，
    符合自首之要件，爰依刑法第62條前段規定，減輕其刑。
　㈢爰以行為人之責任為基礎，審酌被告未能善盡駕駛注意義務
    ，導致告訴人受傷之結果，所為實應非難；惟念被告坦承犯
    行，及被告、告訴人雙方就和解金額無法達成共識而未能成
    立和解，並衡酌告訴人所受之傷勢、被告違反義務之程度及
    告訴人同有肇事責任，暨被告自述高中畢業之教育程度，現
    在汽車修理廠擔任會計為業，與父母、兩名未成年子女同住
    ，家庭經濟狀況勉持（本院卷第193頁）等一切情狀，量處
    如主文所示之刑，並諭知易科罰金之折算標準。
據上論斷，應依刑事訴訟法第273條之1第1項、第299條第1項前
段、第310條之2、第454條第2項，判決如主文。
本案經檢察官張凱絜提起公訴，檢察官林李嘉到庭執行職務。
中　　華　　民　　國　　110 　年　　12 　　月　　10　 日
                  刑事第三庭    法　官  王靜慧  
以上正本證明與原本無異。　　　　　　　　　
中　　華　　民　　國　　110 　年　　12　　月　　13　　日
                                書記官  林曉郁
附錄本案論罪科刑法條：
中華民國刑法第284條
因過失傷害人者，處1年以下有期徒刑、拘役或10萬元以下罰金
；致重傷者，處3年以下有期徒刑、拘役或30萬元以下罰金。
附  件：
臺灣新竹地方檢察署檢察官起訴書
                                       110年度偵字第44號
　　被　　　告　甲○○　女　35歲（民國00年0月00日生）
　　　　　　　　　　　　住新竹縣○○市○○街000號
　　　　　　　　　　　　國民身分證統一編號：Z000000000號
上列被告因過失傷害案件，業經偵查終結，認應提起公訴，茲將
犯罪事實及證據並所犯法條分敘如下：
        犯罪事實
一、甲○○於民國109年9月29日15時39分許，駕駛車牌號碼000-00
    00號自用小客車，沿新竹縣竹北市中正西路497巷由南往北
    方向行駛，行經中正西路497巷與中正西路口時，原應注意
    汽車除行駛於單行道或指定行駛於左側車道外，在未劃分向
    線或分向限制線之道路，應靠右行駛，而當時並無不能注意
    之情形，竟疏未注意及此，未儘靠右行駛，適有乙○○無照騎
    乘車牌號碼000-0000號普通重型機車，沿中正西路由西往東
    方向行駛，駛至該處右轉之際，見狀閃避不及而發生碰撞，
    致乙○○受有頭部外傷併頭暈、併左臉頰多處挫擦傷、右胸部
    挫傷併疼痛、左肩、上臂、肘多處挫擦傷、左臀、左膝挫擦
    傷、脊椎創傷合併連接桿斷裂及移位等傷害。
二、案經乙○○訴由新竹縣政府警察局竹北分局報告偵辦。
        證據並所犯法條
一、證據清單及待證事實：
編號 證據名稱 待證事項 (一) 被告甲○○於警詢及偵查中之供述。 被告坦承於上揭時、地與告訴人發生車禍，但矢口否認有何過失傷害犯行，辯稱：我旁邊是房屋，根本沒辦法靠右行駛，是告訴人自己撞過來等語。 (二) 告訴人乙○○於警詢及偵查中之指訴。 證明全部犯罪事實。 (三) 警員職務報告、道路交通事故現場圖、道路交通事故談話紀錄表、道路交通事故調查報告表（一）、（二）、道路交通事故初步分析研判表、行車紀錄器光碟、本署勘驗筆錄各1份、道路交通事故照片27張。 1.證明本件車禍發生經過及被告就本件車禍事故具有前揭過失之事實。 2.證明被告行駛於道路中間而未靠右行駛之事實。 (四) 國立臺灣大學醫學院附設醫院新竹生醫園區分院診斷證明書3份。 證明告訴人受有前揭傷勢之事實。 (五) 交通部公路總局新竹區監理所110年3月29日竹監鑑字第1100026587號函暨所附鑑定意見書1份。 告訴人無照駕駛普通重型機車，由閃光黃燈號誌路口右轉駛入巷道，又未充分注意已在巷道行進中之車輛，與被告駕駛自用小客車，由未劃分向標線路段駛至無號誌巷弄口接近閃光紅燈號誌路口，未儘靠右行駛，同為肇事原因。 
二、核被告甲○○所為，係犯刑法第284條前段之過失傷害罪嫌。
三、依刑事訴訟法第251條第1項提起公訴。
　  此  　致
臺灣新竹地方法院
中　　華　　民　　國　 110　　年　　4 　　月　　 6　　日
　　　　　　　　　　　　　　　檢　察　官  張凱絜
本件正本證明與原本無異
中　　華　　民　　國   110    年    7     月     3    日
　　　　　　　　　　　　　　  書　記　官  蔣采郁